臺灣板橋地方法院刑事判決　　　　　　　 94年度易字第425號
公　訴　人　臺灣高雄地方法院檢察署檢察官
被　　　告　甲○○
上列被告因詐欺案件，經臺灣高雄地方法院檢察署檢察官聲請簡
易判決處刑（臺灣高雄地方法院檢察署94年度偵字第157 號），
臺灣高雄地方法院認不宜依簡易判決處刑，改適用通常程序審判
，而以臺灣高雄地方法院94年度易字第277 號裁定移轉本院審理
，及臺灣板橋地方法院檢察署檢察官移送併案審理（臺灣板橋地
方法院檢察署94年度偵字第6518號），被告於準備程序中就被訴
事實為有罪之陳述，經本院合議庭裁定由受命法官獨任進行簡式
審判程序，本院判決如下：
    主      文
甲○○幫助意圖為自己不法之所有，以詐術使人將本人之物交付
，累犯，處有期徒刑肆月，如易科罰金以參佰元折算壹日。
    事      實
一、甲○○前因妨害風化案件，經臺灣高等法院以89年度上訴字
    第1253號判決判處有期徒刑1 年確定，於民國91年12月1 日
    縮刑期滿執行完畢（並接續執行因過失傷害案件所受宣告之
    拘役40日）。詎不知悛悔，於93年6 月間透過中國時報分類
    廣告得悉某真實姓名年籍不詳、自稱林姓之成年男子欲收購
    他人金融機構帳戶，雖預見提供個人金融機構帳戶予他人使
    用，將幫助他人實施詐欺犯罪，竟因失業缺錢花用，仍基於
    縱有人以其提供之金融機構帳戶實施詐欺犯罪亦不違背其本
    意之幫助故意，於同年月17日，在該名林姓成年男子陪同下
    ，前往設於臺北縣三重市○○○路116 號之台新國際商業銀
    行三重分行開戶，開立000-00000000000000號帳戶後，旋即
    將該帳戶之存摺、提款卡及語音密碼交付林姓男子，林姓男
    子則當場交付甲○○新臺幣（下同）2 千元之代價。該名林
    姓男子於取得甲○○前揭帳戶存摺、提款卡及語音密碼後，
    即意圖為自己不法之所有，於同年月21日晚間7 時30分許，
    撥打宋碧玉之行動電話，佯稱其女陳姿穎擔任他人債務之保
    證人，因主債務人逃匿，要求宋碧玉代為清償；宋碧玉誤信
    為真，遂於同日晚間7 時52分許，前往設於臺北市○○街67
    號之龍山郵局，按該名林姓男子於電話中之指示，轉帳匯款
    2 萬2 千元至莊坤道（由臺灣高雄地方法院檢察署另案聲請
    簡易判決處刑）所有之聯邦商業銀行鳳山分行000-00000000
    0000號帳戶後，因該名林姓男子表示所匯款項不足，宋碧玉
    乃又另行提領現金10萬元，在臺北市○○路○ 段51號之台新
    國際商業銀行南門分行以現金存款機匯款至前述甲○○之帳
    戶內。嗣宋碧玉向陳姿穎查證並無擔任保證人之事，始知受
    騙。
二、案經高雄縣政府警察局移送臺灣高雄地方法院檢察署檢察官
    聲請簡易判決處刑，及臺灣板橋地方法院檢察署檢察官移送
    併案。
    理      由
一、被告甲○○因本案詐欺案件，經臺灣高雄地方法院檢察署檢
    察官聲請簡易判決處刑，經臺灣高雄地方法院認無管轄權，
    改依通常程序審判，並裁定移轉本院審理，核先敘明。
二、上揭事實，業據被告坦承不諱，核與被害人宋碧玉於警詢時
    指述之情節相符，並有臺北銀行自動櫃員機交易明細表及台
    新國際商業銀行客戶基本資料表、交易明細表附卷可資佐證
    ，足徵被告之自白屬實，綜上本案事證明確，被告犯行堪予
    認定。
三、核被告所為，係犯刑法第339 條第1 項、第30條第1 項詐欺
    取財罪之幫助犯。被告基於幫助林姓成年男子遂行詐欺犯行
    之不確定故意，而為詐欺犯罪構成要件以外之行為，為幫助
    犯，應依刑法第30條第2 項規定，減輕其刑。又被告有如犯
    罪事實欄所述論罪科刑之執行紀錄，有臺灣高等法院被告前
    案紀錄表可按，其於有期徒刑執行完畢後5 年內再犯上開有
    期徒刑以上之罪，為累犯，應依刑法第47條規定，加重其刑
    ，並與前開幫助犯之減輕依法先加後減之。爰審酌被告正值
    青壯，非無謀生能力，竟因貪圖個人利益，恣意提供金融帳
    戶予他人非法使用，徒增詐欺犯罪調查之困難，對社會治安
    及民眾財產權益影響甚鉅，兼衡其犯罪之動機、目的、手段
    、所肇損害及所獲利益，暨其犯後態度等一切情狀，量處如
    主文所示之刑，並諭知易科罰金之折算標準，以資懲儆。
四、至移送併辦意旨略以：被告與真實姓名年籍不詳、自稱王姓
    之成年女子，基於意圖為自己不法所有之犯意聯絡，於93年
    4 月8 日上午11時4 分許，由該名王姓女子偽以台新國際商
    業銀行信用貸款部人員，向李仙助佯稱該行核准30萬元之貸
    款，致李仙助陷於錯誤按其指示匯款84883 元至被告所有中
    華郵政股份有限公司（下稱中華郵政公司）帳號0000000000
    00號帳戶內。嗣於同年6 月21日下午2 時40分許，被告至設
    於臺北縣三重市○○路14號中華郵政公司三重總局申辦金融
    卡，經行員報警當場查獲。因認被告尚涉犯刑法第339 條第
    1 項之詐欺取財罪及洗錢防制法第9 條第1 項之洗錢罪等罪
    嫌，並認與本案起訴之幫助詐欺取財犯行間，有連續犯之裁
    判上一罪關係，而移送併案審理等語。惟按連續犯之所謂出
    於概括犯意，必須其多次犯罪行為自始均在一個預定犯罪計
    劃以內，出於主觀上始終同一犯意之進行，若中途另有新犯
    意發生，縱所犯為同一罪名，究非連續其初發的意思，即不
    能成立連續犯（最高法院70年台上字第6296號判例意旨參照
    ）。刑法所謂連續犯，係指行為人之數行為，時間緊接，所
    犯罪名相同，且出於概括之犯意而為之者，是必行為人主觀
    上出於涵括各個具體犯罪行為重要特徵之整體故意，客觀上
    以同類性違犯方式反覆為數行為，而侵害同種性法益者，始
    足當之。經查：被告於本院審理時供稱：其係於93年6 月間
    見報載收購帳戶之分類廣告，因失業缺錢花用，始行起意開
    立金融帳戶販售他人，此部分犯行與前開併案部分並無關聯
    等語（見本院94年5 月11日簡式審判筆錄），足見被告主觀
    上並無涵括本案起訴部分犯行與前揭併案意旨所指犯嫌之整
    體故意。是上開併案部分與本案並無連續犯之裁判上一罪關
    係，非本案起訴效力所及，本院無從併予審理，爰退回併辦
    部分，由檢察官另為適法之處理。
據上論斷，應依刑事訴訟法第273 條之1 第1 項、第299 條第1
項前段，刑法第30條、第339 條第1 項、第47條，罰金罰鍰提高
標準條例第1 條前段、第2 條，判決如主文。
本案經檢察官王家春到庭執行職務。
中　　華　　民　　國　　94　　年　　5 　　月　　31　　日
                        刑事第二庭法　官  廖  怡  貞
以上正本證明與原本無異。
如不服本判決，應於判決送達後10日內，向本院提出上訴狀。
                                  書記官  鄒  秀  珍
中　　華　　民　　國　　94　　年　　5 　　月　　31　　日
附錄本案論罪科刑法條全文
中華民國刑法第339條
 (普通詐欺罪)
意圖為自己或第三人不法之所有，以詐術使人將本人或第三人之
物交付者，處五年以下有期徒刑、拘役或科或併科一千元以下罰
金。
以前項方法得財產上不法之利益或使第三人得之者，亦同。
前二項之未遂犯罰之。
中華民國刑法第30條
 (從犯及其處罰)
幫助他人犯罪者，為從犯。雖他人不知幫助之情者，亦同。
從犯之處罰，得按正犯之刑減輕之。
